臺灣臺北地方法院刑事判決　　　　　　　100年度訴字第791號
公　訴　人　臺灣臺北地方法院檢察署檢察官
被　　　告　陳忠康
上列被告因違反毒品危害防制條例案件，經檢察官提起公訴（99
年度毒偵字第1753號），被告於準備程序中就被訴事實為有罪之
陳述，經本院合議庭裁定改行簡式審判程序審理，判決如下：
    主  文
陳忠康施用第二級毒品，累犯，處有期徒刑陸月；又施用第一級
毒品，累犯，處有期徒刑拾月。應執行有期徒刑壹年貳月。
    事  實
一、陳忠康前於民國87、88年間，先後兩次因施用毒品案件，依
    臺灣板橋地方法院87年度毒聲字第1144號裁定、88年度毒聲
    字第2857號裁定送觀察、勒戒後，均認無繼續施用毒品之傾
    向，而由臺灣板橋地方法院檢察署檢察官分別於87年8 月31
    日以87年度偵字第16663 號及88年7 月27日以88年度偵緝字
    第1200號為不起訴處分確定。復於90年間，因犯施用第一級
    毒品案件，由臺灣臺北地方法院檢察署檢察官以91年度毒偵
    字第909 號提起公訴並聲請強制戒治，經本院以91年度訴字
    第614 號判處有期徒刑8 月確定，並依本院91年度毒聲字第
    1191號裁定令入戒治處所施以強制戒治，嗣本院以92年度毒
    聲字第223 號裁定停止戒治，所餘期間付保護管束。於90年
    間所犯贓物案件，經臺灣高等法院以91年度上易字第3216號
    判處有期徒刑6 月確定，並經同法院就上開施用第一級毒品
    及贓物案件，以93年度聲字第167 號裁定應執行刑為有期徒
    刑1 年。陳忠康於上開停止戒治付保護管束期間，因違反保
    護管束應遵守事項情節重大，經本院以92年度毒聲字第1502
    號撤銷停止戒治，應執行所餘強制戒治殘刑6 月9 日，自92
    年12月1 日開始執行，於93年1 月9 日因92年7 月9 日修正
    公布之毒品危害防制條例施行，而依法釋放，自93年1 月9
    日入監執行上開有期徒刑1 年，於93年11月28日執行完畢，
    接續執行其另於92年間所犯施用第一級毒品罪、施用第二級
    毒品兩案，分別經本院以92年度訴字第1788號、臺灣桃園地
    方法院以93年度訴字第100 號各判處有期徒10月及6 月，並
    經臺灣桃園地方法院以93年度聲字第2125號裁定執行刑為有
    期徒刑1 年3 月，迄94年5 月19日假釋出監，假釋期滿日期
    為95年2 月4 日。陳忠康復於94年間再犯施用毒品案件，經
    本院以94年度訴字第1504號判決判處有期徒刑10月及8 月，
    並定應執行刑為有期徒刑1 年4 月確定，嗣經本院以96年度
    聲減字第499 號裁定減刑後定執行刑為有期徒刑8 月，並於
    96年7 月16日縮刑期滿執行完畢（構成累犯）。
二、陳忠康仍不知悛悔，分別基於施用第二級毒品甲基安非他命
    及第一級毒品海洛因之犯意，於100 年4 月18日晚間7 時至
    8 時許，在其位於臺北市○○區○○路153 巷50弄13號3 樓
    住處內，先將甲基安非他命粉末置於玻璃球內，再於玻璃球
    下方點火燒烤產生煙霧後加以吸用之方式，施用甲基安非他
    命1 次完畢後，另將海洛因放入注射針筒，再以注射方式，
    施用海洛因1 次。嗣於100 年4 月18日晚間11時許，在臺北
    市○○區○○路1 段與辛亥路口處，為警查獲，經警採其尿
    液送驗結果，呈嗎啡、可待因、甲基安非他命、安非他命陽
    性反應。
三、案經臺北市政府警察局文山第一分局報請臺灣臺北地方法院
    檢察署檢察官偵查起訴。
    理  由
一、認定犯罪事實所根據的證據及理由：
(一)、本案被告陳忠康所犯毒品危害防制條例第10條第1 項施用第
    一級毒品罪及同條例第10條第2 項施用第二級毒品罪之罪，
    均係死刑、無期徒刑、最輕本刑為3 年以上有期徒刑以外之
    罪，其於準備程序就前揭被訴事實為有罪之陳述，經受命法
    官告知簡式審判程序之旨，並聽取其與公訴人之意見後，本
    院裁定由受命法官獨任進行簡式審判程序，是本件之證據調
    查，依刑事訴訟法第273 條之2 規定，不受同法第15 9條第
    1 項、第161 條之2 、第161 條之3 、第163 條之1 及第16
    4 條至第170 條規定之限制，合先敘明。
(二)、上開犯罪事實，業據被告於本院審理中供承不諱，而其於上
    開時、地為警查獲後所採尿液，經送臺灣尖端先進生技醫藥
    股份有限公司以EIA 酵素免疫分析法初步檢驗，再以GC/MS
    氣相層析質譜儀法確認檢驗結果，確均呈嗎啡、可待因及甲
    基安非他命、安非他命類陽性反應乙節，有該公司100 年5
    月5 日濫用藥物檢驗報告、臺北市政府警察局偵辦毒品案件
    尿液檢體委驗單（尿液檢體編號048553）各1 份附卷可稽，
    是被告之自白既有上開證據足資補強，應堪信為真實。綜上
    ，本案事證明確，被告犯行堪以認定。又被告前有事實欄一
    所示施用毒品犯罪情形，有臺灣高等法院被告前案紀錄表在
    卷可稽，其再犯本案施用毒品罪前，已有觀察勒戒及強制戒
    治完畢釋放後5 年內再犯施用毒品罪之情形，顯見其再犯率
    甚高，原實施觀察、勒戒或強制戒治，已無法收其實效，則
    本案施用毒品犯行雖距初犯經觀察、勒戒及強制執行完畢釋
    放日已逾5 年，仍應依毒品危害防制條例第23條第2 項之規
    定，逕予追訴處罰。
(三)、本案事證明確，被告犯行堪以認定，應依法論科。
二、論罪科刑部分：
(一)、按甲基安非他命及海洛因分別係毒品危害防制條例第2 條第
    2 項第2 款、第1 款所定之第二級、第一級毒品，故核被告
    所為，係犯上開條例第10條第2 項之施用第二級毒品罪及同
    條第1 項之施用第一級毒品罪。其為施用第一級毒品海洛因
    、第二級毒品甲基安非他命而持有毒品之行為，皆為其施用
    之高度行為所吸收，不另論罪。
(二)、其所犯上開兩罪間，犯意各別、行為互殊，應予分論併罰。
(三)、被告有事實欄一所載之犯罪前科執行情形，有臺灣高等法院
    被告全國前案紀錄表在卷可稽，其受有期徒刑執行完畢後，
    5 年內故意再犯有期徒刑以上之各罪，皆為累犯，均應依刑
    法第47條第1 項之規定，加重其刑。
(四)、爰審酌被告於受觀察、勒戒、強制戒治後，猶另萌施用毒品
    之犯意，再犯施用毒品，顯見其戒除毒癮之意志薄弱，且未
    衷心悛悔，本應重懲，惟念及其施用毒品僅戕害其自己身心
    ，並無加害他人，且其犯後坦承犯行，態度尚稱良好，併參
    酌其犯罪動機、目的、手段等一切情狀，分別量處如主文所
    示之刑，並定其應執行之刑，以資懲儆。
據上論斷，應依刑事訴訟法第273 條之1 第1 項、第299 條第1
項前段，毒品危害防制條例第10條第1 項、第2 項，刑法第11條
前段、第47條第1 項、第51條第5 款，判決如主文。
本案經檢察官葉雅婷到庭執行職務。
中    華    民    國   100    年    8     月    29    日
                  刑事第十一庭法  官   藍家偉
上正本證明與原本無異。
如不服本判決應於收受送達後10日內向本院提出上訴書狀，並應
敘述具體理由；其未敘述上訴理由者，應於上訴期間屆滿後20日
內向本院補提理由書（均須按他造當事人之人數附繕本）「切勿
逕送上級法院」。
                              書記官    陳靜君
中    華    民    國   100    年    8     月    29    日
附錄本案論罪科刑所犯法條全文
毒品危害防制條例第10條
施用第一級毒品者，處6 月以上5 年以下有期徒刑。
施用第二級毒品者，處3 年以下有期徒刑。